# 电子行业存货跌价准备问题

提问人：fjxmcpacj 时间：2021-05-10 10:50:00
陈版主：您好！某正在IPO的通讯电子企业，由于产品和行业特点，存货品种数量有几千种，但价值小到几分、大到几千，请问如何计提存货跌价准备？（完全按库龄计提，其计提比例可能无法说明其合理性，全部按可变现净值，又不具可操作性，还是说按个别认定、可变现净值、存货分类进行综合考虑？发审委一般是什么意见？）谢谢！

回答人：chenyiwei
个人理解，应基于重要性原则和成本效益原则，区分不同存货品种的重要性，分别采用个别认定法或者组合计提（如库龄法）计提准备。